【裁判字號】    90,訴,1261
【裁判日期】    901211
【裁判案由】    偽造文書等
【裁判全文】
臺灣桃園地方法院刑事判決                          九十年度訴字第一二六一號
    公  訴  人  臺灣桃園地方法院檢察署檢察官
    被      告  丙○○
右列被告因偽造文書等案件，經檢察官提起公訴（九十年度偵字第一零九五九號），
本院判決如左：
    主      文
丙○○行使偽造私文書，足生損害於他人，累犯，處有期徒刑陸月，如易科罰金，以
佰元折算壹日。
扣案乙○○身分證上丙○○之照片一張及未扣案合作金庫銀行綜合活期儲蓄存款存款
印鑑卡上乙○○之署名一枚均沒收。
    事      實
一、丙○○曾於民國八十五年間，因違反麻醉藥品管理條例案件，經本院判處有期徒
    刑六月確定，並於八十六年一月三十一日執行完畢；詎不知悔改，竟意圖為自己
    不法之所有，於九十年七月一日上午十時許，在桃園縣龍潭鄉○○路五百巷巷口
    拾獲離乙○○本人持有之身分證乙枚（為乙○○於九十年六月二十二日十六十三
    十分許，在桃園縣平鎮市振興里二六一號前遭竊，並棄置至此處），並將之侵占
    入己。嗣於同日下午十三時許，在桃園縣龍潭鄉○○街三十五號，以泡水之方式
    ，將身分證上乙○○之照片撕下，換貼丙○○之照片後，以此方式變造該特種文
    書身分證，足生損害於乙○○及戶政警政機關對身分管理之正確性。丙○○旋於
    九十年七月四日上午十一時三十分許，由不知情之張常安（另為不起訴處分）陪
    同，前往桃園縣中壢市○○路○段四四五號二樓合作金庫銀行，辦理綜合活期儲
    蓄存款開戶手續；因丙○○手痛，推由張常安代偽填不實之存戶資料，及由丙○○自行偽填乙○○姓名於合作金庫銀行綜合活期儲蓄存款存款印鑑卡上之戶名欄
    內，而偽造私文書，足生損害於乙○○及合作金庫銀行對客戶管理之正確性，其
    後並連同持變造之身分證，持向該銀行櫃台小姐甲○○申辦開戶手續，均足生損
    害於乙○○及合作金庫銀行對客戶管理之正確性。嗣於九十年七月四日上午十一
    時四十五分許，在上址，甲○○發覺身分證上照片係遭變造後，旋即報警查獲。
二、案經桃園縣警察局中壢分局報請臺灣桃園地方法院檢察署檢察官偵查起訴。
    理      由
一、右揭事實業據被告丙○○坦承不諱，經核與證人張常安及甲○○於警訊中所證述
    之情節相符，此外復有身份證乙枚、存款印鑑卡及存戶資料影本各乙張在卷足憑
    ，事證明確，被告犯行堪以認定。
二、核被告所為係犯刑法第三百三十七條侵占遺失物罪，刑法第二百十二條、第二百
    十條、第二百十六條之行使變造特種文書罪及行使偽造私文書罪。被告偽造乙○○簽名為偽造私文書之部分行為，不另論罪，又其變造特種文書及偽造私文書之
    低度行為，分別為行使之高度行為吸收，均不另論罪。另被告利用不知情之張常
    安犯行使偽造私文書罪，為間接正犯。被告同時行使變造隻身分證及偽造之私文
    書，為想像競合犯，應從一種之行使偽造私文書罪論處，而行使偽造私文書與侵
    占遺失物罪間有方法結果之牽連關係，應從一重之行使偽造私文書罪處斷。被告
    告於民國八十五年間，因違反麻醉藥品管理條例案件，經本判處有期徒刑六月確
    定，並於八十六年一月三十一日執行完畢，有台灣桃園地方法院檢察署刑案資料
    查註記錄表及台灣高等法院被告全國前案紀錄表個乙紙，附卷可稽，其五年內再
    犯有期徒刑以上之罪，為累犯，應依刑法第四十七條之規定，加重其刑至二分之
    一。爰審酌被告犯罪之動機、目的、手段，犯罪時所受之刺激及其品性、生活狀
    況、智識程度、犯罪所生之損害，及犯罪後態度等一情狀，量處如主文所示之刑
    ，並諭知易科罰金之折算標準。
三、扣案乙○○身分證上丙○○之照片一張，為被告所有且供犯罪所用，業據其供述
    在卷，爰依刑法第三十八條第一項第二款宣告沒收，而未扣案合作金庫銀行綜合
    活期儲蓄存款存款印鑑卡上乙○○之署名一枚，則依刑法第二百十九條規定宣告
    沒收。至於未扣案之存款印鑑卡及存戶資料，本係銀行放置任人取用，非被告所
    有，且被告亦將支持交銀行辦事人員，已屬銀行所有，且非違禁物，因此，即與
    被告所有供犯罪所用或犯罪所得之沒收要件不符，爰不另為沒收之諭知，附此敘
    明。
據上論斷，應依刑事訴訟法第二百九十九條第一項前段，刑法第二百十六條、第二百
十條、第二百十二條、第三百三十七條、第五十五條、第四十七條、第四十一條、第
二百十九條、第三十八條第一項第二款，罰金罰鍰提高標準條例第一條前段、第二條
，判決如主文。
本案經檢察官江苑臻到庭執行職務。
中      華      民      國      九十      年    十二    月    十一    日
                                臺灣桃園地方法院刑事第六庭
                                法  官  周政達
右正本證明與原本無異。
如不服本判決，應於判決送達後十日內向本院提出上訴狀( 應附繕本 )，上訴於
臺灣高等法院。
                                             書記官  沈秀珍
中       華      民      國      九十      年    十二   月     十一    日
附論罪科刑依據之法條：
刑法第二百十條、
偽造、變造私文書，足以生損害於公眾或他人者，處五年以下有期徒刑。
刑法第二百一十二條  偽造、變造護照、旅券、免許證、特許證及關於品行、能力服務
或其他相類之證書、介紹書，足以生損害於公眾或他人者，處一年以下有期徒刑、拘
役或三百元以下罰金。
刑法第二百一十六條
行使第二百十條至第二百十五條之文書者，依偽造、變造文書或登載不實事項或使登
載不實事項之規定處斷。
刑法第三百三十七條
意圖為自己或第三人不法之所有，而侵占遺失物、漂流物或其他離本人所持有之物者
，處五百元以下罰金。


司法院資訊處製作；財團法人民間司法改革基金會備份。
